臺灣南投地方法院刑事判決
110年度侵訴字第6號
公  訴  人  臺灣南投地方檢察署檢察官 
被      告  林義祥


選任辯護人  陳頂新律師
上列被告因妨害性自主案件，經檢察官提起公訴（109年度偵字
第5866號），本院判決如下：
    主  文
甲○○犯強制猥褻罪，處有期徒刑拾月。
    犯罪事實
一、甲○○於民國109年11月13日見BL000-A109146（真實姓名年籍
    詳卷，下稱A女）在臉書社團「斗Ｏ人社交圈」貼文尋找工作
    ，即與A女聯繫，表示可介紹加入直銷，雙方相約於109年11
    月14日12時許見面，由甲○○前往A女雲林縣住處（地址詳卷
    ），載送A女至臺中市之直銷公司後，另邀約A女至其南投縣
    ○○鄉○○村○○巷00號住處參觀其經營之茶園，之後甲○○以下雨
    氣候不佳、開車危險為由，留宿A女，A女於當晚留宿在甲○○
    住處時，甲○○基於強制猥褻之犯意，於該日23時許，趁A女
    在其房間地板休息之機會，下床強行摟抱、親吻A女，並隔
    著衣褲搓揉A女胸部、下體及以自己之生殖器抵頂A女身體，
    經A女出言拒絕並將甲○○推開，甲○○始罷手。
二、案經A女訴由雲林縣警察局西螺分局移送南投縣政府警察局
    竹山分局報告臺灣南投地方檢察署檢察官偵查起訴。
    理  由
壹、證據能力部分
一、辯護人爭執告訴人A女（下稱A女）於審理中提出被告甲○○與
    A女之妹私下之通話錄音檔案（如附件），為被告以外之人
    於審判外之陳述，無證據能力。然私人錄音、錄影之行為，
    雖應受刑法第315條之1與通訊保障及監察法第29條第3 款之
    規範，但其錄音、錄影所取得之證據，則無證據排除法則之
    適用。蓋我國刑事訴訟程序法（包括通訊保障及監察法）中
    關於取證程序或其他有關偵查之法定程序，均係以國家機關
    在進行犯罪偵查為拘束對象，對於私人自行取證之法定程序
    並未明文。私人就其因被追訴犯罪而為蒐集有利證據之情事
    ，除得依刑事訴訟法第219條之1至第219條之8有關證據保全
    規定，聲請由國家機關以強制處分措施取證以資保全外，其
    自行從事類似任意偵查之錄音、錄影等取證之行為，既不涉
    及國家是否違法問題，則所取得之錄音、錄影等證物，如其
    內容具備任意性者，自可為證據（最高法院108年度台上字
    第2101號判決意旨參照）。A女提出之錄音檔案，為被告與A
    女之妹私下之電話通訊內容，屬私人取證行為，並非偵查機
    關違法取得，復經本院勘驗錄音檔案結果，該對話內容前後
    語意連貫，並無遭剪接或有中斷之情事，且係依法定程式於
    筆錄中記載當庭實施勘驗經過，製有勘驗筆錄在卷可查（見
    本院卷第458至473頁），應認前開錄音檔案有證據能力，依
    該錄音檔案所製成之勘驗筆錄亦具有證據能力，得採為本案
    認定犯罪事實之證據。至於A女手書筆記部分未經本院採為
    證據，不另說明其證據能力。
二、本院引用被告以外之人於審判外之陳述，經被告及辯護人於
    本院準備程序期日表示不爭執證據能力（見本院卷第48頁）
    ，被告及辯護人知悉有第159 條第1 項不得為證據之情形，
    於言詞辯論終結前未聲明異議，本院審酌各該證據作成時之
    情況，核無違法不當或證明力明顯過低之瑕疵，認為以之作
    為證據應屬適當，依刑事訴訟法第159 條之5第2項規定，認
    為均有證據能力。其餘認定本案犯罪事實之非供述證據，查
    無違反法定程序取得之情，依刑事訴訟法第158條之4規定反
    面解釋，亦具有證據能力。
貳、認定犯罪事實所憑之證據及理由
一、訊據被告否認有何對A女強制猥褻之犯行，辯稱：我當天有
    喝酒，意識不清，下床要上廁所時，可能沒有站穩就從床鋪
    上掉下來，手肘不小心碰觸到A女的胸部，但沒有強行摟抱
    、親吻A女，也沒有搓揉A女之下體，或以我的生殖器抵頂A
    女之身體，我當時是不小心掉下床等語；辯護人為被告辯護
    稱：依檢察官起訴之證據，最主要為A女的指訴，但A女先前
    所做的筆錄，有前後不一致或是不符合日常生活經驗的瑕疵
    ，A女在案發後10天才報案，且案發隔天被告與A女仍有一段
    時間互動，不符合一般性侵害案件被害人應有的行為舉止，
    且先不論當天晚上狀況，之前都是得到A女同意的自然互動
    ，起訴書所舉之證據，是否已達到對被告被訴犯行有毫無合
    理懷疑之確信，有高度疑慮，基於無罪推定及有疑唯利被告
    原則，應諭知被告無罪等語，經查：
　㈠被告與A女於109年11月13日透過臉書社團「斗Ｏ人社交圈」認
    識，被告以介紹加入直銷公司為由，與A女相約於同年月14
    日見面，A女於見面當晚在被告住處留宿1晚等情，經被告坦
    承（見本院卷第46至47頁），核與A女於審理中之證述（見
    本院卷第124至125頁）相符，並有A女在「斗Ｏ人社交圈」之
    貼文1則（見偵卷彌封袋）、被告之個人臉書頁面擷圖2張、
    被告住處房間照片、房間概況圖各1張、A女手繪被告房間格
    局圖1張、直銷商申請書1份（見偵卷第16至17頁、第28至29
    頁、偵卷彌封袋）附卷可證，此部分事實可以認定。
　㈡證人A女對於被告對其強制猥褻一事，⑴於警詢中稱：我到達
    被告家約同（14)日22時許，我就在房間地板上休息，他在
    床上休息，然後他就突然從床上跳下來，抱住我，開始亂親
    我，並且用手搓揉我的胸部及下體，然後隔著衣服用他的生
    殖器撞擊我的下體，期間我一直說不要，並且不斷掙扎，但
    是他不理我，還是不斷對我作相同的動作，中間他還逼我喝
    酒，我有多次跟他講我對酒有嚴重過敏，但是他還是硬逼我
    喝酒，一直持續到隔（15)日11時許，我們離開被告住家為
    止等語（見警卷第6至11頁）；⑵於偵查中證稱：我到被告家
    後，他直接帶我到他房間，他說要討論公事，用手機放一些
    直銷上課的影片給我看，到21時許，他叫我先洗澡，然後換
    他洗，他洗完後，就說要睡覺、關燈，他睡床上，我睡地上
    ，然後他從床上跑下來，親我的嘴巴，一直抱我、搓揉我的
    胸部，用他的生殖器一直撞我身體，我一直反抗，我整晚都
    沒有睡，但因為他有喝酒，我怕他把我殺掉，我不敢報警等
    語（見偵卷第10至14頁）；⑶於審理中稱：當天20時許，被
    告就一直亂來，一直亂親我、亂抱我、讓我喝酒，用他的下
    體一直撞我的下體，還一直亂摸我的胸部，他整個晚上都在
    喝酒，我明明不能喝酒，他一直灌我喝酒，跟他反抗他都聽
    不進去等語（見本院卷第126至131頁）。A女於警詢、偵查
    及本院審理中對於事發當晚與被告在房間休息時之位置、被
    告下床對其強行摟抱、親吻、搓揉胸部、下體及以其下體抵
    頂A女身體之強制猥褻構成要件基本事實證述，先後均屬一
    致。
　㈢A女於翌（15）日離開被告住處後，於同日19時30分許，以臉
    書通訊軟體Messenger向被告稱：「我不知道您竟然是這樣
    人，您要亂來，是您自由，但是我不可能是奉陪您，如果您
    以後依然如此，我也是會捉狂，請尊重！...」、「您還記
    得您手亂摸嗎？....」、「您記得您睡著後您手一直亂摸我
    身上，亂親我」，被告回覆：「外國禮儀」、「妳想那去了
    」，有被告與A女之Messenger對話擷圖2張（見警卷第14頁
    ）在卷可查，是A女於事發隔天隨即傳送訊息，向被告表達
    對於遭其強行親吻、撫摸一事生氣、不舒服之心情，被告並
    未表明係下床上廁所不小心誤觸，反而稱自己當晚行為屬於
    外國禮儀，顯然被告知悉自己所為，並非於無意識狀態；又
    告訴人經由被告介紹，於參觀直銷公司後申請加入，再應被
    告邀約，同意與被告一同返回其住處參觀茶園，可認為本案
    事發前雙方互動還算良好，告訴人亦知悉被告當晚在房間內
    飲酒，若被告係因飲酒意識不清跌下床而不慎觸摸A女之胸
    部，在A女翌日向被告表示其遭被告觸摸時，被告當可立即
    表示歉意，以免事後令A女誤會，招致身陷訴訟之風險，但
    被告於訊息中並未表明係因酒醉而不慎觸摸，反稱係外國禮
    儀之表現，不符合一般人不慎觸摸他人隱私部位之反應。
  ㈣再依被告與A女之妹之通話錄音譯文（如附件），可知雙方就
    本案事發當晚A女遭被告侵犯一事討論後續賠償和解事宜時
    ，其中「A女之妹：我也不知道阿，我們看不出來你們的心
    意在哪裡啊。而且重點是你連一句道歉的話都沒有啊。」「
    被告：我道歉，我道歉，我跟妳道歉沒有關係。」 「告訴
    人之妹：你跟我道歉沒有用啊，你應該是要跟我姊道歉
    吧。」「告訴人之妹：現在是問你要不要和解阿，如果你不
    要那我們就沒有要講了阿，對阿。被告：要和解可以啊。告
    訴人之妹：對阿。被告：那問題是，是怎麼個和解阿。」是
    被告始終未以較低度之道歉手段獲取A女之原諒，卻願意以
    較高度之金錢賠償方式彌補A女，更可證明被告並非單純不
    慎觸摸A女之胸部。是從被告與A女Messenger通訊內容中被
    告之回答、被告與A女之妹通話內容及反應等情，可資補強A
    女指訴被告於上開時、地，強行對其摟抱、親吻、搓揉胸部
    、下體及以生殖器抵頂其身體之猥褻犯行。
　㈤被告及辯護人雖以前開情詞置辯，但均不足以採信：
　⑴證人之證述礙於記憶力有限，無法詳細記憶過去發生事件之
    各方細節，乃屬正常，又或者告訴人對於事件之情緒反應，
    亦會影響對事件描述之方式，或許不免渲染、誇大，但若就
    基本事實之陳述並無明顯矛盾之處，且有補強證據資為佐證
    ，仍不能以證詞之枝節性出入，認為證人之證言不可採信，
    應本於經驗法則及論理法則，參酌其他補強證據予以綜合判
    斷證人證述之真偽。A女於偵查時稱於109年11月14日與被告
    見面，於審理時稱於109年12月7日與被告見面，關於見面之
    時間雖然前後不一，但本案事發時間為109年11月14日，A女
    於時隔1年餘之110年12月29日，才於本院審理中到庭作證，
    對於相隔1年多前之本案確切時間，不復記憶，已屬正常，
    且A女曾於110年9月5日發生車禍，受有頭部鈍傷，外傷後有
    意識喪失或失憶之現象，有雲林基督教醫院急診病歷、急診
    護理評估紀錄表、急診檢傷紀錄（見本院卷第315至322頁）
    附卷可證，A女於審理中證稱因車禍而影響記憶力，對於本
    案事發確切之時間有所混淆等語，實有所憑據，自難以A女
    就時間記憶不清，即認A女之證詞不值採信。又A女雖於審理
    時稱被告事發當天自20時到隔天早上前往茶園時都對其強制
    猥褻，然而兩人共處之時間（109年11月14日22時許至109年
    11月15日13時許），經檢察官偵查結果，認為此部分為被告
    於密集之時間內，接續為相同之犯行，且因乏積極證據，而
    不另為不起訴處分（見起訴書第2頁），僅就被告本案時、
    地之強制猥褻行為起訴，自不能以此部分之證述無證據佐證
    ，即認A女指訴被告前開強制猥褻構成要件基本事實所為一
    致之證詞有何不實之處。
　⑵性侵害案件之被害人，對於遭受性侵害後之反應未必一律相
    同，有時因加害者與被害人之關係、加害者侵害手段之強度
    、方式、被害人對事情反應程度，而有所不同，被害人遭受
    性侵害時，不乏考量當時情勢不利於己求援，而先選擇暫時
    隱忍，待適當時機才對外求救，並非遇事必定大聲呼救或立
    即離開事發地點，才屬性侵害被害人之正常反應。A女居住
    在雲林縣，事發當日由被告駕車前往雲林縣住處載送其至被
    告住處參觀茶園，A女當晚留宿在被告住處，遭被告強制猥
    褻時，其所處人、事及周遭環境，均屬被告熟悉、A女陌生
    之情境，是A女證稱擔心若強力反抗，恐有人身安全之虞，
    始未立即逃離現場，待被告駕車載送其安全返家時，立即以
    訊息向被告表達不悅之意，經驗上尚不違背常理。
　⑶A女在與被告Messenger之訊息中已直指「您記得您『睡著』後
    您手一直亂摸我身上」，係針對本案事發當晚遭被告強制猥
    褻之過程，被告就此回應「外國禮儀」，顯然被告亦知悉A
    女所指為何，雙方談論者非直銷公司所謂「愛的抱抱」課程
    內容，實屬明確。再依被告於警詢時供稱因酒醉後下床抱A
    女，之後有親A女並碰觸到A女之胸部，抱的過程中腳不小心
    觸碰到A女之下體，當時喝酒無意識等語（見警卷第3頁）；
    於偵查中供稱：我那天有喝一點酒，不小心從床上掉下來，
    我手腳不小心去觸碰到她，我手碰到她胸部，腳碰到她下體
    ，因為掉下來，轉身去碰到的，我沒有親她，我意識不清，
    她說不可以，我就回到我床上了等語（見偵卷第33至34頁）
    ，但於審理中供稱事發時，不小心掉下床後，手不慎觸摸到
    A女之胸部，A女當時蓋棉被，不知道腳跨到A女的哪個部位
    ，A女將其推開就去上廁所，上完廁所再回床上，其當時微
    醺，並非毫無意識等語（見本院卷第505至506頁），先係供
    稱事發時因酒後無意識方不慎觸摸A女，又改稱未因飲酒陷
    於無意識狀態，其前後供述不一，已難採信，且被告於警詢
    、偵訊時可以清楚記憶碰觸A女之身體隱私部位，於審理中
    亦可以清楚記憶下床後所發生之過程，被告顯未因喝酒而陷
    於毫無意識之狀態。
二、綜上，被告上開辯解屬於卸責之詞，不足採信，辯護人之辯
    護亦無理由，本案事證明確，被告犯行堪以認定，應依法論
    科。
參、論罪科刑
一、核被告所為，係犯刑法第224條之強制猥褻罪。被告先後強
    行對A女摟抱、親吻，並隔著衣褲搓揉其胸部、下體及以自
    己之生殖器抵頂A女身體之行為，係於密接時、地實施侵害A
    女之性自主法益，各行為之獨立性極為薄弱，依一般社會健
    全觀念難以強行分離，應認各個舉動為犯罪行為之一部分，
    而包括於一行為予以評價，為接續犯，僅論以一罪。
二、審酌被告前無刑事犯罪前科，素行尚可，為滿足個人性慾，
    無視A女之自主意願而為前開犯行，造成A女身心創傷，雖表
    達願意與A女和解之意願，但雙方就和解金額未能達成共識
    ，至今仍未能與A女和解之犯後態度，及被告於審理中自陳
    高中畢業、曾修習多媒體設計課程，目前以賣茶為業、月薪
    約新臺幣2萬6,000元、家境小康，須扶養父母親等一切量刑
    事項，量處如主文所示之刑。
據上論斷，應依刑事訴訟法第299條第1項前段，判決如主文。
本案經檢察官李芳瑜提起公訴，檢察官黃淑美到庭執行職務。
中　　華　　民　　國　　111 　年　　10　　月　　26　　日
　　　　　　　　　刑事第一庭  審判長法　官　王邁揚
                                    法  官  林昱志
                                    法  官  顏代容
以上正本與原本無異。
如不服本判決應於收受送達後20日內向本院提出上訴書狀，並應
敘述具體理由；其未敘述上訴理由者，應於上訴期間屆滿後20日
內向本院補提理由書（均須按他造當事人之人數附繕本）「切勿
逕送上級法院」。
告訴人或被害人如對於本判決不服者，應具備理由請求檢察官上
訴，其上訴期間之計算係以檢察官收受判決正本之日期為準。
中　　華　　民　　國　　111 　年　　10　　月　　27　　日
                                   書記官  廖佳慧
附錄論罪科刑法條全文：
中華民國刑法第224條
對於男女以強暴、脅迫、恐嚇、催眠術或其他違反其意願之方法
，而為猥褻之行為者，處6月以上5年以下有期徒刑。
附件（僅節錄，全文詳本院卷第458至473頁）：
00：00
    嘟…(電話聲)
00：10
    告訴人之妹：就是說，意思就是說要跟你調解，你如果沒有
    要調解，我們到時候就是法院見這樣子，嘿阿。
00：19
    被告：因為，這個部分，因為我的律師是說，已經在處理了
    。
    告訴人之妹：沒有關係阿，對阿。
    被告：不是阿，重點是妳是要調解如何。
00：30
    告訴人之妹：我也不知道阿，我們看不出來你們的心意在哪
    裡啊。而且重點是你連一句道歉的話都沒有啊。
00：40
    被告：我道歉，我道歉，我跟妳道歉沒有關係。
    告訴人之妹：你跟我道歉沒有用啊。
    被告：因為你。
    告訴人之妹：你跟我道歉沒有用啊，你應該是要跟我姊道歉
    吧。
01：00
    被告：對阿，我道歉，我可以道歉阿。
    告訴人之妹：你覺得這種事情是道歉就可以解決處理的事情
    嗎。你設身處地想，你女兒如果被這樣侵犯，你會開心嗎，
    你會舒服嗎。
01：20
    被告：我跟妳講這些都是片面之詞。我也不是故意有意，對
    不對。
    告訴人之妹：不是有意，不是故意，阿那會說是外國禮儀，
    這個屬於外國禮儀喔？那天在南投調解的時候，連那個在場
    的調解委員都聽不下去啊，都覺得這不是外國禮儀阿，連摸
    個肩膀都不行了，怎麼還可能可以親親抱抱摟摟。
1：52
　　被告：（沈默）。
06：10
    告訴人之妹：現在是問你要不要和解阿，如果你不要那我們
    就沒有要講了阿，對阿。
    被告：要和解可以啊。
    告訴人之妹：對阿。
    被告：那問題是，是怎麼個和解阿。
06：23
    告訴人之妹：阿我們沒有看到，你到底，你到底要談的多少
    ，你也都沒有講啊，而且我想說邀請你爸爸媽媽一起來阿，
    對阿。
06：41
    被告：額，這事，這就不要不用勞，不要勞師動眾了。
    告訴人之妹：自己敢做的事情，不敢當，不敢讓父母知道。
    被告：因為那個，我媽媽對妳姊，就那天也給她吃好吃的。
06：56
    告訴人之妹：吃好吃的不代表什麼吧，那我也可以請我朋友
    吃東西啊，那也有怎樣嗎，有代表什麼嗎，有代表什麼意義
    嗎，你不要因為說吃一頓飯，就說對我們有多大的恩情喔，
    這個很奇怪的說法吧，做錯事情就是做錯事情，哪有人還在
    那邊支支吾吾，遮遮掩掩，不敢讓父母知道的。
07：26
    被告：沒必要阿，因為我也是單身阿。
07：29
    告訴人之妹：沒必要你單身就可以這樣，卿卿我我，抱我姊
    嗎，親我姊嗎，亂摸我姊嗎。
    被告：我就跟法官說了，我沒有故意。
07：45
    告訴人之妹：你如果不是故意的，那我姊為什麼還。
    被告：我跟妳講，你，我在上法院的第一次，那個我，我…
    ，有聲請調解嘛，妳們也有過來調解，那個法官也跟我講說
    ，好，到時候那個調解的如何再跟他講，跟法官講。
08：13
    被告：可是妳開口，妳獅子大開口阿，120 萬，那我只好請
    律師了阿，不然怎麼樣。
    告訴人之妹：我們是主要是看你的誠意，我們是主要看你的
    誠意。
08：33
    被告：你要看我什麼誠意。
    告訴人之妹：然後連。
    被告：妳獅子大開口，我，妳要我什麼誠意。
    告訴人之妹：連一句道歉的話都沒有。
    被告：我可以道歉沒有關係。
08：44
    告訴人之妹：你可以道歉來不及了，你之前就沒有道歉了。
    被告：好吧。
09：05
    告訴人之妹：獅子大開口不代表你沒有做過這些事情好不好
    ，而且你是犯錯的人，你要求我們要做。
    被告：什麼叫我犯錯，我要不是好意去接妳姊。
09：21
    告訴人之妹：好意接我姊。
    被告：還好意送妳姊回去。
    告訴人之妹：阿。
    被告：我只是。
    告訴人之妹：你中間過程那些都跳過喔，喔，一覺醒來就沒
    事了。
    被告：好啦，妳如果要這樣咬著沒有關係，就照程序走阿，
    對阿。
09：41
    告訴人之妹：就可以當做是國外禮儀沒事這樣喔。
17：45
    被告：那妳希望怎麼和解。
    告訴人之妹：我沒有說要繼續和解，我是說我們就到時候法
    院見，就這樣子而已，謝謝你，嘿，阿如果就這樣子阿，對
    ，阿，對，嘿，阿如果不願意繼續講就不用繼續講，好，就
    先這樣子。
19：20
    被告：我可以道歉沒有關係，我可以道歉，你跟妳姊講，我
    可以道歉。
19：24
    告訴人之妹：阿道歉後呢，道歉之後呢。
    被告：可是妳獅子大開口，蛤。
20：09
    被告：沒有，沒有，我現在。
    告訴人之妹：把我姊傷害成這樣子，居然還想說要教人。
    被告：我現在也不帶，也不教了，我也不帶，也不教了。